

## **EXTRACTO**

Profesional del área de las comunicaciones y de la Ingeniería con 9 años de experiencia en Áreas de marketing, en ámbitos de retail, industrial, automotriz y venta directa. Especialista en campañas de marketing. Creativo, responsable, perfeccionista, con muy buenas relaciones interpersonales lo cual lleva a un eficiente trabajo en equipo.

# CRISTIÁN VERA VALDÉS

INGENIERO INDUSTRIAL - PUBLICISTA - MAGISTER



Av. La Campana 359, Peñaflor



+569 33428967



cavvrm@gmail.com

# **EDUCACIÓN**

#### 2019

**CURSANDO MAGISTER EN DIRECCION** 

**COMERCIAL** 

**Universidad Mayor** 

Santiago

#### 2016

**MKT DIGITAL** 

IAB España y

Santiago

#### **EVALUACION DE PROYECTOS**

**Eclass** 

Santiago

#### **BRANDING**

**Eclass** 

Santiago

#### 2010 - 2013

#### **INGENIERIA INDUSTRIAL**

Universidad de Los Lagos

Santiago

2004 - 2008

PUBLICIDAD

IP Los Leones

Santiago

# **REDES SOCIALES**

Twitter: @estilovera

LinkedIn: https://cl.linkedin.com/in/cristian-vera

## **PRETENSIONES DE RENTA**

\$1.600.000

#### REFERENCIAS

#### **JOSÉ ENRIQUE ARANCIBIA**

Gerente comercial Jonas Ventilación

Phone: +569 89060223

#### **JOSÉ ZENTENO**

**Brand Manager Natura Cosméticos** 

Phone +569 95350519

Email: josezenteno@natura.net

#### CHRISTIÁN ARANEDA

**Encargado MKT Digital Natura Cosméticos** 

Phone: +569 87547201

Email:christianaraneda@natura.net

# **EXPERIENCIA**

#### JEFE DE MARKETING - COMERCIAL JONAS SPA

#### Noviembre 2018 - Octubre 2019

Líder de proyecto de Transformación Digital, creación de aplicaciones, integraciones y difusión.

Responsable de la comunicación corporativa para cada área de negocio de la empresa.

Creación del 360° de la estrategia de marketing anual y manejo del ppto.

Encargado del plan de medios, tradicionales, digitales. Marketing digital y Off line.

Ser capaz de unificar la imagen en las sucursales de la empresa, junto con acciones en mercados locales que generen conversión.

Responsable de participación en ferias, eventos de lanzamientos y eventos corporativos.

#### **ENCARGADO DE MARKETING - NATURA COSMETICOS S.A.**

#### Julio 2014 - Agosto 2017

Encargado de activación de Marketing de todas las áreas, construcción de plan anual y ejecución.

Responsable de la publicidad de la marca y su plan de medios, marketing digital.

Encargado también de una submarca y crecimiento de categorías.

Realización de eventos masivos y acciones diferenciadoras como BTLs e intervenciones.

#### JEFE DE MARKETING – IMPORTADORA CAREN LTDA.

## Febrero 2012 - Noviembre 2013

Responsable de la imagen y comunicación de la empresa.

Creación de estrategias y acciones de marketing.

Manejo de medios para difundir el negocio, Marketing Digital, RRSS, sitios WEB.

Responsable de la imagen de sucursales en todo Chile. Alianzas comerciales con distribuidores.

Eventos, lanzamientos. Presupuesto anual para el área.

# JEFE DE MARKETING – TOP UNDERWEAR LTDA.

## Enero 2011 - Enero 2012

Encargado de la comunicación de la empresa.

Coordinación de eventos, BTLs, y movimiento de la marca, Publicidad y medios de difusión.

Marketing digital e implementación de Ecommerce. Presupuesto anual a cargo.

Responsable de tiendas propias y branding en clientes de Retail.

## **ENCARGADO DE MARKETING – LAPIZ LOPEZ**

## Diciembre 2009 - Diciembre 2010

Encargado de marketing masivo en todas las sucursales del país.

Creación de plan y Ejecución de estrategias de marketing.

Campañas de publicidad, relación con agencia, presupuesto a cargo.

# **HABILIDADES TÉCNICAS**

OFFICE

SAP

APLICACIONES GRAFICAS

**GESTION** 

MARKETING DIGITAL

INTELIGENCIA DE NEGOCIO

AFICIONES TENIS + FUTBOL + MUSICA + TECNOLOGÍA